最高法院刑事判決　　　　　　　　　 110年度台上字第5988號
上　訴　人　鄒沅龍 
上列上訴人因違反毒品危害防制條例案件，不服臺灣高等法院臺
南分院中華民國110年6月8日第二審判決（110 年度上訴字第243
號，起訴案號：臺灣臺南地方檢察署109年度偵字第13768號），
提起上訴，本院判決如下：
    主  文
上訴駁回。
    理  由
一、按刑事訴訟法第377 條規定，上訴於第三審法院，非以判決
    違背法令為理由，不得為之。是提起第三審上訴，應以原判
    決違背法令為理由，係屬法定要件。如果上訴理由書狀並未
    依據卷內訴訟資料，具體指摘原判決不適用何種法則或如何
    適用不當，或所指摘原判決違法情事，顯與法律規定得為第
    三審上訴理由之違法情形，不相適合時，均應認其上訴為違
    背法律上之程式，予以駁回。
二、本件原判決維持第一審論處上訴人鄒沅龍販賣第三級毒品 3
    罪刑之判決，駁回上訴人在第二審之上訴。
三、按犯罪事實之認定，證據之取捨及其證明力如何，乃事實審
    法院自由判斷之職權，如其取捨不違背客觀存在之經驗法則
    與論理法則，即不得指為違法，而據為上訴第三審之理由。
    查原判決係綜合全案辯論意旨及調查證據所得，併採取上訴
    人在警詢、偵查、第一審羈押訊問及歷審審理中之自白，佐
    以證人即購毒者呂嘉樟、邱紹瑋、李承家各在警詢、偵查之
    證詞，暨扣案上訴人用以販賣毒品而與上開證人聯繫之如原
    判決附表（下稱附表）三編號1所示iPhone 7及編號2所示
    iPhone 6s行動電話、附表四編號1至3 所示上訴人與證人呂
    嘉樟、邱紹瑋、李承家持用之行動電話通訊軟體對話之翻拍
    照片，以及上訴人所有含第三級毒品4-甲基甲基卡西酮、3,
    4-亞甲基雙氧苯基乙基胺丁酮之小惡魔咖啡包9 包等皆與上
    訴人自白相符之證據資料，依法認定上訴人有其事實欄所載
    販賣上開含有第三級毒品之小惡魔咖啡包3 次犯行，已載敘
    所憑之證據及理由。所為論斷，核無悖於論理法則與經驗法
    則，即屬原審採證、認事職權之適法行使，不容任意指摘為
    違法。
四、查原判決就上訴人爭執關於所採扣案iPhone 7行動電話之查
    獲經過乙節，已依據卷內資料說明：第一審法院於民國 109
    年5 月13日核發搜索票，交由警方執行搜索，搜索票內容記
    載：「案由：詐欺」、「有效期間：109年5月19日6 時起至
    109年5月21日18時止」、「受搜索人：謝承衛（含年籍資料
    ）」、「應扣押物：SIM 卡、行動電話、筆記本、隨身碟、
    會計帳冊、人頭存簿、詐騙（匯兌）贓款、電腦及其他與詐
    騙事證有關之物」，該搜索票附件搜索範圍併記載「處所：
    臺南市○○區○○○街000號3樓之2、3 樓之3」、「身體：
    受搜索人及在場有相當理由認具犯罪嫌疑之第三人」、「物
    件：車號000-0000等重型機車，受搜索人及在場有相當理由
    認具犯罪嫌疑之第三人使用之交通工具、隨身物品」及「電
    磁紀錄」等，足認縱非搜索票記載之受搜索人，但在場有相
    當理由認具犯罪嫌疑之第三人，包括第三人之身體、物件、
    交通工具、行動電話及電磁紀錄等，均在搜索範圍內，有該
    院109年聲搜字第525號、南院刑搜字第4594、4595號搜索票
    在卷足稽。且依刑事訴訟法第152 條規定，實施搜索或扣押
    時，發見另案應扣押之物亦得扣押之，分別送交該管法院或
    檢察官。是執法人員依法執行搜索時，在其目視範圍內，發
    見存有另案犯罪之合理依據而屬於另案應扣押之物，即得無
    令狀予以扣押。因以本案警方於109年7月19日執行搜索時，
    適證人邱泓凱騎乘MZJ-7609號重機車搭載上訴人至搜索現場
    ，員警依搜索票內容搜索上開機車，在該機車坐墊下方置物
    箱查獲為上訴人置放如附表二所示含第三級毒品成分小惡魔
    咖啡包9包等情，亦與上訴人於109年7 月23日警詢時供稱：
    因為我在那邊上班，有時候可能會有人找我購買，所以我就
    放在他（指邱泓凱）車廂預備用的等語相符，且與證人邱泓
    凱同日於警詢之證述吻合；又警方執行上開搜索同時，在場
    之上訴人亦經警查獲持有行動電話2支（即附表三編號1所示
    iPhone 7及其另犯賭博罪所使用之iPhone 6s 行動電話），
    上開第三級毒品咖啡包9 包及上訴人持有之行動電話均已在
    警方目視可及之範圍內，依前揭搜索票內容，警方本得搜索
    並檢視在場具犯罪嫌疑之第三人所持有之隨身物品、行動電
    話與電磁紀錄，警方檢視查獲之iPhone 7行動電話電磁紀錄
    ，發現其內有與前開查獲之毒品咖啡包相同之大量咖啡包照
    片，及上訴人與綽號「阿樟」（即證人呂嘉樟）疑似毒品交
    易之通訊軟體Messenger 對話紀錄，足以懷疑其涉嫌販賣第
    三級毒品之高度可能性，因認查獲之第三級毒品咖啡包9 包
    及該iPhone 7行動電話雖非上開搜索票原記載應扣押之物，
    然一為違禁物，一為供犯罪所用之物，已存在有「另案」犯
    罪之合理跡證，且足認有相當理由係應扣押之物，為避免證
    據湮滅，既在搜索處所意外發現另案應扣押之物，依法自得
    為「另案扣押」，符合前述「另案扣押」之要件，上訴人主
    張警方查扣iPhone 7行動電話違反正當法律程序，係非法搜
    索，並無可採等由綦詳（見原判決第3至4頁），經核並無不
    合。況除該項證據外，依原判決之說明，上訴人之自白既有
    與其自白相符的上開證人之證詞及扣案小惡魔咖啡包9 包與
    行動電話之查詢資料等證據以資佐證。則縱除去扣案iPhone
    7 行動電話及其內之通訊軟體資料，亦於判決結果無影響，
    自不得執以指摘以資為適法之第三審上訴理由。
五、上訴意旨仍謂：本案警方對扣案iPhone 7行動電話之搜索、
    扣押程序違法，該行動電話及其內之電磁紀錄應不具證據能
    力，原審未予調查，有調查職責未盡之違法云云，係置原判
    決之論敘於不顧，仍執陳詞就原判決已詳為論斷及說明之事
    項，再為事實上之爭辯，並對原審採證認事之職權行使或於
    判決結果無影響之枝節事項，徒憑己意任意指摘，難謂已符
    合首揭法定上訴要件。
六、綜上，本件上訴違背法律上之程式，應予駁回。
據上論結，應依刑事訴訟法第395條前段，判決如主文。
中    華    民    國   110    年    11    月    10    日
                  刑事第五庭審判長法  官  吳  信  銘  
                                  法  官  梁  宏  哲  
                                  法  官  沈  揚  仁  
                                  法  官  蔡  廣  昇  
                                  法  官  何  菁  莪  
本件正本證明與原本無異
                                  書記官
中    華    民    國   110    年    11    月    19    日